# 其他资本公积转增股本

提问人：QuTL-CPA 时间：2017-09-05 14:53:22
请问各位达人，企业按照《财政部关于企业收到政府拨给的搬迁补偿款有关财务处理问题的通知》（财企〔 2005 〕 123 号）核算的搬迁补偿款余额计入资本公积-其他资本公积，请问这一部分是否可以转增股本。谢谢啦

回答人：chenyiwei
可以。

提问人：polariswong 时间：2019-07-15 08:39:22
陈版您好，资本公积——其他资本公积一般不得用于转增股本或注册资本，为什么这个就可以转增？

回答人：chenyiwei
这部分资本公积属于原会计制度下的历史遗留问题，且属于已实现的资本公积。按照《企业会计准则实施问题专家工作组意见（ 2007 年 4 月 30 日）》第五条，可以转增资本。